【裁判字號】    97,易,360
【裁判日期】    970604
【裁判案由】    竊盜
【裁判全文】
臺灣新竹地方法院刑事判決             97年度易字第360號
公  訴  人  臺灣新竹地方法院檢察署檢察官
被      告  丙○○
                    號3樓
上列被告因竊盜案件，經檢察官提起公訴（97年度偵字第1695號
），本院裁定進行簡式審判程序，並判決如下：
    主    文
丙○○犯如附表編號一至八所示之罪，各處如附表編號一至八主
文欄所載之刑。應執行有期徒刑貳年陸月。扣案龍蝦鉗壹支，沒
收之。
    事   實
一、
(一)、丙○○前於民國91年間因竊盜案件經本院以91年度易字第87
    8號判決判處有期徒刑2年，緩刑5 年確定，嗣於93年間又因
    竊盜案件經本院以93年度易字第260號判決判處有期徒刑5月
    確定，且撤銷前開竊盜案件之緩刑，上開二案件接續執行，
    於95年1月11日縮短刑期假釋付保護管束出監，於95年10月8
    日保護管束期滿未經撤銷，視為已執行完畢。
(二)、丙○○係在新竹市○○路99巷66號1樓102室租屋居住，明知
    該棟與隔壁公寓均係相通之出租套房、雅房，竟利用熟悉地
    形之便，分別基於意圖為自己不法所有之加重竊盜犯意，見
    附表編號一至八所示之房客即被害人無人在屋內之際，先後
    於附表編號一至八所示之時間、地點，以附表編號一至八所
    示之方法，竊取附表編號一至八所示辛○○、庚○○、甲○○及其妻陳資嫻、乙○○、壬○○、戊○○、丁○○及己○○等人所有之財物，得手後，將竊得之財物花用完畢或留供
    己用。嗣經被害人己○○報警後始循線查獲，並扣得丙○○
    所有且供附表編號八加重竊盜犯行所用之龍蝦鉗乙支。
二、案經丁○○、己○○訴由新竹縣政府警察局竹東分局報告臺
    灣新竹地方法院檢察署檢察官偵查起訴。
    理    由
一、本件被告所犯加重竊盜罪，均非死刑、無期徒刑、最輕本刑
    為3 年以上有期徒刑之罪，被告於本院準備程序進行中，就
    被訴事實為有罪之陳述，經本院認合於刑事訴訟法第273 條
    之1第1項之規定，裁定進行簡式審判程序。
二、上揭事實，業據被告丙○○於本院準備程序及簡式審判程序
    中坦白承認，核與被害人辛○○之母郭秀珠、庚○○、甲○○、乙○○、壬○○、戊○○及告訴人己○○、丁○○於警
    詢、偵訊中指述遭竊情節大致相符，另證人林學承即房東亦
    證述確有出租套房予被告等情，復有本院97年度聲搜字第17
    1 號搜索票影本乙紙、新竹縣政府警察局竹東分局搜索、扣
    押筆錄及扣押物品目錄表各乙份、贓物認領保管單8 張、照
    片20張、偵查報告乙紙在卷可參，此外，復有龍蝦鉗乙支扣
    案可資佐證。是認被告之自白，應與事實相符，堪予採信，
    本件事證明確，被告犯行堪以認定，應依法論科。
三、論罪：
(一)、按刑法第321 條第1 項第2 款所謂安全設備，指依社會通常
    觀念足認有防盜之設備而言，最高法院25年上字第4168號判
    例意旨可供參考。本案如附表編號一、二、五、七部分，被
    告均係由被害人房間之氣窗或窗戶踰越進入，另編號八部分
    ，被告係毀壞鐵窗之欄杆，均有防盜之作用，是屬安全設備
    甚明。又附表編號三部分，被告以不明物品敲壞被害人甲○○承租房間之木門，自亦符合刑法第321條第1項第2 款所謂
    「毀壞門扇」之要件。再按刑法第321條第1項第3 款之攜帶
    兇器竊盜罪，係以行為人攜帶兇器竊盜為其加重條件，此所
    謂兇器，其種類並無限制，凡客觀上足對人之生命、身體、
    安全構成威脅，具有危險性之兇器均屬之，且祇須行竊時攜
    帶此種具有危險性之兇器為已足，並不以攜帶之初有行兇之
    意圖為必要（最高法院79年度臺上字第5253號判例參照）經
    查，被告於附表編號八所示該次竊盜時攜帶之龍蝦鉗乙支，
    係金屬材質，質地堅硬，已據被告自承在卷，因之，若持以
    行兇，依一般社會觀念，足以使人之身體、生命產生危險，
    自堪認為兇器。
(二)、被害人丁○○、己○○於檢察官偵查中表示請依法處理等語
    （見偵字第1695號卷第85頁），應認已提出告訴，是附表編
    號七、八所示，被告係分別以一行為同時觸犯刑法第306 條
    第1項侵入住宅、同法第321條第1項第2款踰越安全設備竊盜
    ，及刑法第306條第1 項侵入住宅、同法第321條第1項第1款
    、第2款、第3款攜帶兇器毀越安全設備於夜間侵入住宅竊盜
    ，應各從一重論以刑法第321條第1項第1 款、同條項第1、2
    、3 款之加重竊盜罪。另被害人庚○○、甲○○於檢察官訊
    問中均表示不另提出告訴等語（見偵字第1695號卷第128 頁
    ），應認並無提出告訴之意思，附此敘明。
(三)、又刑法及刑法施行法業於95年7月1日修正施行，而被告行為
    時已在前揭修法施行之後，故本案應無新舊法比較之問題，
    應逕依修正後之規定予以論處，先此敘明。核被告於附表編
    號一、五、七係犯刑法第321條第1項第2 款踰越安全設備竊
    盜罪；附表編號二係犯刑法第321條第1項第1、2款踰越安全
    設備於夜間侵入住宅竊盜罪；附表編號四、六係犯刑法第32
    1條第1項第1 款夜間侵入住宅竊盜罪；附表編號三係犯刑法
    第321條第1項第1 款毀壞門扇竊盜罪；附表編號八係犯刑法
    第321條第1項第1、2、3 款攜帶兇器毀壞安全設備侵入住宅
    竊盜罪。
(四)、被告所犯上開8 加重竊盜犯行，犯意各別，行為互殊，犯罪
    地點及被害人亦均不相同，應予分論併罰。
四、科刑：
(一)、被告前於91年間因竊盜案件經本院以91年度易字第878 號判
    決判處有期徒刑2年，緩刑5年確定，嗣於93年間又因竊盜經
    本院以93年度易字第260號判決判處有期徒刑5月確定，且撤
    銷前開竊盜案件，上開二案件接續執行，於95年1月11 日縮
    短刑期假釋付保護管束出監，於95年10月8 日保護管束期滿
    未經撤銷視為已執行完畢，有臺灣高等法院被告前案紀錄表
    乙份在卷可憑，其於五年內故意再犯附表編號一至八所示有
    期徒刑以上之罪，均應依法加重其刑，爰審酌被告素行不佳
    ，竟不知戒慎其行，竟竊盜相鄰之房客，顯不尊重他人財產
    權益之犯罪動機與目的、攜帶兇器毀越安全設備於夜間侵入
    住宅竊盜之手段危害性非輕、行竊次數不少、竊盜所得財物
    價值非鉅，造成被害人之損害及於本院審理時坦認全部犯行
    之犯罪後態度等一切情狀，分別量處如主文所示之刑，以資
    懲儆。又本件被告所犯上開附表編號一至四所示之加重竊盜
    犯行，犯罪時間均在96年4 月24日之前，合於中華民國九十
    六年罪犯減刑條例所定之減刑條件，爰併依同條例第2條第1
    項第3款、第7條，於判決時同時諭知各減其宣告刑2分之1；
    另附表編號五至八，犯罪時間係在96年4 月24日以後，無上
    開規定之適用，並與前開經減刑部分定應執行刑。
(二)、扣案龍蝦鉗乙支為被告所有，供其犯本件如附表編號八所示
    加重竊盜罪所用之物等情，業據被告供承無訛，應依刑法第
    38條第1項第2款之規定宣告沒收。
五、據上論斷，應依刑事訴訟法第273條之1第1 項、第299條第1
    項前段，刑法第321條第1項第1款、第2款、第3款、第306條
    第1項、第38條第1項第2款、第55條、第51條第5款、第47條
    第1項，中華民國九十六年罪犯減刑條例第2條第1項第3款、
    第7條、第11條，判決如主文。
本案經檢察官王唯怡到庭執行職務。
中    華    民    國    97    年    6    月     4     日
                  刑事第三庭  法  官  林惠君
以上正本證明與原本無異。
如不服本判決，應於收受本判決後10日內向本院提出上訴書狀，
上訴書狀應敘述具體理由。上訴書狀未敘述上訴理由者，應於上
訴期間屆滿後20日內補提理由書狀於本院（均須按他造當事人之
人數附繕本，並請勿「逕送上級法院」）。
中    華    民    國    97    年    6    月     4     日
                              書記官  蔣淑君
附錄本案論罪科刑法條：
刑法第321條第1項第1、2、3款
犯竊盜罪而有左列情形之一者，處六月以上、五年以下有期徒刑：
一、於夜間侵入住宅或有人居住之建築物、船艦或隱匿其內而犯之
    者。
二、毀越門扇、牆垣或其他安全設備而犯之者。
三、攜帶兇器而犯之者。
刑法第306條第1項
無故侵入他人住宅、建築物或附連圍繞之土地或船艦者，處1年
以下有期徒刑、拘役或3百元以下罰金。
附表
┌──┬────────┬────────┬──────┬─────┬──────┐
│編號│主            文│ 犯罪時間、地點 │行 為 方 式 │竊得財物  │被   害   人│
├──┼────────┼────────┼──────┼─────┼──────┤
│    │丙○○踰越安全設│95年6月20日下午3│徒手踰越氣窗│新臺幣（下│辛○○      │
│    │備竊盜，累犯，處│時30分許，在新竹│之方式爬入房│同）5 萬元│            │
│ 一 │有期徒刑柒月，減│市○區○○路99巷│間內行竊（侵│、紅色法拉│            │
│    │為有期徒刑月又│66號1樓某出租房 │入住宅部分未│利型號FR34│            │
│    │拾伍日。        │間              │據告訴）    │00筆記型電│            │
│    │                │                │            │腦、佳能30│            │
│    │                │                │            │0 萬畫素相│            │
│    │                │                │            │機、120G硬│            │
│    │                │                │            │碟、夏普牌│            │
│    │                │                │            │型號9025H │            │
│    │                │                │            │手機各乙個│            │
├──┼────────┼────────┼──────┼─────┼──────┤
│    │丙○○踰越安全設│95年12月30日晚間│於夜間徒手踰│迷你型電腦│庚○○      │
│ 二 │備於夜間侵入住宅│7、8時許，在新竹│越窗戶之方式│、PENTAX數│            │
│    │竊盜，累犯，處有│市○○路99巷68弄│爬入房間內行│位相機、OK│            │
│    │期徒刑捌月，減為│2號5樓A室       │竊（侵入住宅│WAP 行動電│            │
│    │有期徒刑肆月。  │                │部分未據告訴│話、SANDIS│            │
│    │                │                │）          │K 隨身碟各│            │
│    │                │                │            │乙個      │            │
├──┼────────┼────────┼──────┼─────┼──────┤
│    │丙○○毀壞門扇竊│95年12月31日下午│以不明物體敲│筆記型電腦│甲○○      │
│    │盜，累犯，處有期│某時，在新竹市埔│壞房門後進入│乙部（王國│陳資嫻      │
│ 三 │徒刑柒月，減為有│頂路99巷68弄2號4│行竊（毀損、│鴻所有）、│            │
│    │期徒刑月又拾伍│樓某出租房間    │侵入住宅部分│內衣、褲乙│            │
│    │日。            │                │均未據告訴）│批（陳資嫻│            │
│    │                │                │            │所有）    │            │
├──┼────────┼────────┼──────┼─────┼──────┤
│    │丙○○於夜間侵入│96年1 月初某日晚│趁乙○○離開│現金及歐元│乙○○      │
│    │住宅竊盜，累犯，│間某時，在新竹市│而房門未鎖之│約2 萬元、│            │
│    │處有期徒刑柒月，│埔頂路99巷66號3 │際，侵入該房│仿白金手鍊│            │
│ 四 │減為有期徒刑月│樓某出租房間    │間內行竊（侵│2條 、皮製│            │
│    │又拾伍日。      │                │入住宅部分未│仿白金手鍊│            │
│    │                │                │據告訴）    │乙條、金項│            │
│    │                │                │            │鍊、金手鐲│            │
│    │                │                │            │各乙只、紫│            │
│    │                │                │            │色內褲及內│            │
│    │                │                │            │衣各乙件  │            │
├──┼────────┼────────┼──────┼─────┼──────┤
│    │丙○○踰越安全設│96年8 月初某日傍│徒手踰越氣窗│電腦主機乙│壬○○      │
│    │備竊盜，累犯，處│晚4、5時許，在新│之方式爬入房│臺        │            │
│ 五 │有期徒刑捌月。  │竹市○○路99巷68│間內行竊（侵│          │            │
│    │                │弄2號5樓某出租房│入住宅部分未│          │            │
│    │                │間              │據告訴）    │          │            │
├──┼────────┼────────┼──────┼─────┼──────┤
│    │丙○○於夜間侵入│96年12月26日晚間│於夜間以電話│現金8 千元│戊○○      │
│    │住宅竊盜，累犯，│9 時許，在新竹市│卡打開房門門│、內、衣褲│            │
│ 六 │處有期徒刑捌月。│埔頂路99巷68弄2 │鎖侵入房間內│各乙批、舞│            │
│    │                │號5樓某出租房間 │行竊（侵入住│衣乙件、耳│            │
│    │                │                │宅部分未據告│環乙組、化│            │
│    │                │                │訴）        │妝品乙批  │            │
├──┼────────┼────────┼──────┼─────┼──────┤
│    │丙○○踰越安全設│96年12月底日間某│徒手踰越氣窗│桌上型電腦│丁○○      │
│    │備竊盜，累犯，處│時，在新竹市埔頂│後爬入房間內│乙組      │            │
│ 七 │有期徒刑捌月。  │路99巷66號3 樓某│之方式行竊  │          │            │
│    │                │出租房間        │            │          │            │
├──┼────────┼────────┼──────┼─────┼──────┤
│    │丙○○攜帶兇器毀│97年2 月18日夜間│持客觀上具有│內褲17件、│己○○      │
│    │越安全設備於夜間│某時，在新竹市埔│危險性，足以│內衣10件、│            │
│ 八 │侵入住宅竊盜，累│頂路99巷68弄4號2│傷害人之身體│口罩2 個、│            │
│    │犯，處有期徒刑玖│樓              │、生命之龍蝦│束褲乙件、│            │
│    │月，扣案龍蝦鉗乙│                │鉗乙支，破壞│口紅2 支、│            │
│    │支，沒收。      │                │廚房後面之鐵│電腦主機乙│            │
│    │                │                │窗欄杆，再攀│部        │            │
│    │                │                │爬進入房間內│          │            │
│    │                │                │行竊        │          │            │
└──┴────────┴────────┴──────┴─────┴──────┘


司法院資訊處製作；財團法人民間司法改革基金會備份。
